【裁判字號】    88,易,2477
【裁判日期】    890112
【裁判案由】    賭博
【裁判全文】
臺灣桃園地方法院刑事判決                        八十八年度易字第二四七七號
    被      告  宇○○
                辰○○
    右  一  人
    選任辯護人  寅○○
                吳哲睿  律師
    被      告  壬○○
                甲○○
                Ｂ○○
                申○○
                癸○○
                宙○○
                天○○
                酉○○
                己○○
                地○○
                玄○○
                卯○○
                戌○○
                亥○○
                未○○
                子○○
                丑○○
                丙○○
                辛○○
                黃○○
                Ａ○○
                巳○○
                蕭价智
右列被告因賭博案件，經檢察官提起公訴(八十八年度偵字第四九一八號)，本院判
決如左：
    主  文
宇○○、辰○○、壬○○、甲○○、Ｂ○○、申○○共同以賭博為常業，宇○○處有
期徒刑陸月，辰○○，累犯，處有期徒刑陸月，壬○○、甲○○、Ｂ○○，各處有期
徒刑貳月，申○○，累犯，處有期徒刑參月，如易科罰金，均以佰元折算壹日。電
動機具滿天星肆拾參台（含ＩＣ板肆拾參塊）、競艇（八人座）壹台（含主機板拾塊
、ＩＣ板陸塊、滑鼠陸個）、賓果馬戲團（八人座）壹台（含ＩＣ板玖塊）、新台幣
壹萬柒仟壹佰元，均沒收。
癸○○、宙○○、天○○、己○○、玄○○、戌○○、未○○、子○○、辛○○、巳
○○，在公眾得出入之場所賭博財物，各處罰金壹仟元，如易服勞役均以佰元折算
壹日。電動機具滿天星肆拾參台（含ＩＣ板肆拾參塊）、競艇（八人座）壹台（含主
機板拾塊、ＩＣ板陸塊、滑鼠陸個）、賓果馬戲團（八人座）壹台（含ＩＣ板玖塊）
，均沒收。
酉○○、地○○、卯○○、亥○○、丑○○、丙○○、黃○○、Ａ○○、蕭价智，連
續在公眾得出入之場所賭博財物，各處罰金壹仟伍佰元，如易服勞役均以佰元折算
壹日。電動機具滿天星肆拾參台（含ＩＣ板肆拾參塊）、競艇（八人座）壹台（含主
機板拾塊、ＩＣ板陸塊、滑鼠陸個）、賓果馬戲團（八人座）壹台（含ＩＣ板玖塊）
，均沒收。
    事      實
一、宇○○基於藉賭博營生為業之犯意，自民國八十七年十一月一日起，在桃園市○○路六十號地下室之公眾得出入場所，經營「帝院遊藝場」，並自八十七年十一
    月初起即僱用有犯意聯絡之辰○○（於八十四年間曾因賭博案件，為本院判處有
    期徒刑六月，如易科罰金以三百元折算一日確定，於八十四年五月十八日易科罰
    金執行完畢）為現場負責人，自八十八年二月初起雇用有犯意聯絡之壬○○為助
    理，負責現場內之雜務等工作，及自八十七年十一月起僱用有犯意聯絡之甲○○
    、乙○○，自八十八年一月十一日、二月一日起僱用有犯意聯絡之Ｂ○○、申○○（於八十六年間曾因賭博案件，為台灣板橋地方法院判處有期徒刑三月，如易
    科罰金以三百元折算一日確定，於八十六年八月二十日易科罰金執行完畢）等人
    為開分員，為賭客擔任開分及記分等之工作，並再僱用一不詳姓名年籍之成年男
    子為賭客兌換金錢，共同以上開遊藝場內之電動機具與不特定之賭客賭博財物，
    並均賴以為生，以之為常業。其賭玩方式為賭客每繳新台幣（下同）一千元可開
    一千分，並以此類推，賭客可在機具抽不等之倍數，如押中則可得分，最高可得
    一百二十倍之分數，累計之一定之分數，即可以每一分對一元之比例向場內工作
    人員兌換同額現金，而酉○○、地○○、卯○○、亥○○、丑○○、丙○○、黃
    ○○、Ａ○○、蕭价智等人亦基於概括之犯意，自八十八年一月、二月間，至同
    一遊藝場賭玩多次；迄於八十八年二月十一日十六時四十五分許，適有癸○○、
    宙○○、天○○、酉○○、己○○、地○○、玄○○、卯○○、戌○○、亥○○
    、丁○○（另行審結）、未○○、子○○、丑○○、丙○○、午○○（另行審結
    ）、辛○○、黃○○、Ａ○○、蕭价智及巳○○等人在上址利用上開電動玩具財
    博時，始經警當場查獲（其中酉○○、地○○、亥○○、丑○○、丙○○、蕭价
    智共賭玩二次、黃○○共賭玩三次、卯○○、Ａ○○共賭玩十次），並扣得上開
    賭博機具具滿天星四十三台（含ＩＣ板四十三塊）、競艇（八人座）一台（含主
    機板十塊、ＩＣ板六塊、滑鼠六個）、賓果馬戲團（八人座）一台（含ＩＣ板玖
    塊），及在Ｂ○○、申○○身上搜得當日營業所得各五千六百元、一萬一千五百
    元。
三、案經桃園縣警察局桃園分局報請臺灣桃園地方法院檢察署檢察官偵查起訴。
    理      由
一、訊據被告宇○○固坦承有於上開經營「帝院遊藝場」，並僱請辰○○、壬○○、
    甲○○、Ｂ○○、乙○○、申○○等人為工作人員之事實，及同案被告林辰○○
    、壬○○、甲○○、Ｂ○○、申○○等人亦均坦承有受僱於宇○○在「帝院遊藝
    場」內工作之事實不諱，及同案為警查獲之賭客即被告癸○○、宙○○、天○○
    、酉○○、己○○、玄○○、卯○○、戌○○、亥○○、未○○、子○○、丙○○、辛○○、黃○○、Ａ○○、蕭价智及巳○○等人亦均坦承於上開時地有在店
    內賭玩而為警查獲之事實，及被告酉○○、卯○○、亥○○、丙○○、黃○○、
    Ａ○○、蕭价智亦坦承本次被查獲以前已至店內賭玩之事實不諱，惟被告宇○○
    、辰○○、壬○○、甲○○、Ｂ○○、申○○均矢口否認有賭博犯行，均辯稱賭
    客繳交一千元即可玩八小時，小姐會先開一千分，可以繼續開分，約玩八小時左
    右，最後賭客若有積分只有放棄，不可以換錢云云。經查：賭客至被告宇○○所
    經營「帝院遊藝場」賭玩，每人至少須繳交一千元，且一千元只能開一千分，一
    千分賭玩結束後須再繳交賭金始得繼續開分賭玩，業據當場查獲已至店內賭玩多
    次之賭客卯○○、黃○○、Ａ○○於本院審理時陳述明確，且同案被查獲之賭客
    多人均係以一千元開一千分賭玩，一千元完畢後即離去，未有賭客陳稱一千分賭
    玩完畢後可再繼續開分賭玩者，且如各賭客所稱遊藝場內最低消費額為一千元，
    可開一千分賭玩，尚供應便當、茶水，衡情賭客只要繳交一千元，焉有可能除供
    應便當、茶水，尚可不計分數盡情在場內賭玩達八小時之久，被告宇○○、辰○○、壬○○、甲○○、Ｂ○○、申○○所辯賭客繳交一千元，即可無盡開分賭玩
    八小時云云，自不足採。又賭客每繳交一千元可開一千分賭玩，於累積一定分數
    後若向場內工作人員表示「不想玩了」，而工作人員即以一分對一元之比例兌換
    同額之金錢，迭據有至場內賭玩十次以上之賭客卯○○、Ａ○○於警訊、偵查及
    本院審理時一再指述無誤，被告卯○○稱「我共去過該店玩約十次左右，我在前
    二次去玩時，他們有查看身分證，之後較熟就未再查看身分證，約在我去的第七
    、八次時，我有贏很多分數，但我不想再玩下，去就對他們店內人員說我不要再
    玩，之後走到店門口附近，即有一位我不認識的人將錢拿給我，．．我共贏過二
    次，一次是一萬五千元，另一次是三千元」，被告Ａ○○稱「我共玩過十次左右
    ，前三次是給一千元開一千分玩，接下來二、三次我是給一千元開一千分，分數
玩完後必須再給錢才能開分，這幾次都輪，每次都輸一萬元左右，後來我又再去
    玩，贏過三次，分別是三萬元、一萬七千元、一萬八千元，之前我有聽朋友說這
    家店好像可以換玩金，所以當我贏了分數之後，我就對店內說我不要玩了，他們
    就來確認我的機分數，我人就到店門口外面，就有一個人將現金交給我」等語
    ，是有至店內賭玩多次之賭客卯○○、Ａ○○均一再指稱累積一定分數，確可兌
    換金錢，被告宇○○等人猶空言否認店內有兌換金錢情事云云，不足採信；雖被
    告辰○○又再辯稱宇○○自八十八年十一月一日才頂讓該遊藝場，賭客所稱換錢
    一事，可能係前手經營者所為云云，惟查卯○○於本院庭訊時已明確指稱係八十
    八年一月間開始至帝院遊藝場賭玩的等語，而Ａ○○於八十八年五月十日檢察官
    偵查中亦明確指稱八十七年底去玩，前後玩過十次等語，足認卯○○、Ａ○○所
    指稱在帝院遊藝場內換錢一節，確係在八十七年底至八十八年初間被告宇○○所
    經營之期間內，雖Ａ○○於本院庭訊時又再改稱係八十六年底或八十七年六月間
    開始去玩的云云，惟Ａ○○前後所述反覆不一，認係迴護被告宇○○等人之詞，
    不足採信，被告辰○○此部分辯解，認係卸責脫罪之詞，不足採信。又查被告宇
    ○○經營「帝院遊藝場」所擺設充為賭博器具之電動機台多達四十五台，並僱用
    工作人員即同案被告辰○○、壬○○、甲○○、Ｂ○○、乙○○、申○○等多人
    在現場擔任工作人員，分別負責現場指揮、雜務及為賭客開洗分及或兌換現金等
    工作，頗具經營規模且以企業化方式經營，且被告宇○○於本院庭時承稱每日都
    會至該遊藝場，及於八十八年六月二十四日檢察官偵查時亦承稱「被警查獲時，
    是開這家帝院遊藝場」，及工作人員即被告辰○○等人均專職受僱於被告宇○○
    領取月薪，足認渠等係賴該賭博電玩店為謀取生活之資之主要憑藉，自係以賭博
    為常業，且被告宇○○、辰○○、壬○○、甲○○、Ｂ○○、乙○○、申○○等
    人間，均有犯意連絡及行為分擔甚明。復有前述之電動賭博機具共四十五台及營
    業所得一萬七千一百元扣案足資佐證，本件事證已明，被告等人賭博犯行均堪認
    定，應依論科。
二、核被告宇○○、辰○○、壬○○、甲○○、Ｂ○○、申○○所為均係犯刑法第二
    百六十七條之常業賭博罪，被告宇○○、辰○○、壬○○、甲○○、Ｂ○○、申
    ○○及另一詳姓名之成年男子（即卯○○、Ａ○○所指稱在店門口兌換金錢之工
    作人員）間七人間，有犯意聯絡及行為分擔，為共同正犯。又核被告癸○○、宙
    ○○、天○○、酉○○、己○○、地○○、玄○○、卯○○、戌○○、亥○○、
    未○○、子○○、丑○○、丙○○、辛○○、黃○○、Ａ○○、蕭价智、巳○○
    所為，核犯同法第二百六十六條第一項前段之在公眾得出入之場所賭博財物罪，
    其中被告酉○○、地○○、卯○○、亥○○、丑○○、丙○○、黃○○、Ａ○○
    、蕭价智等人，有如事實欄所述之多次賭博犯行，且時間緊接，所犯又係同一之
    罪，顯係基於概括犯意為之，為連續犯，應以一罪論並加重其刑。又辰○○於八
    十四年間曾因賭博案件，為本院判處有期徒刑六月，如易科罰金以三百元折算一
    日確定，於八十四年五月十八日易科罰金執行完畢，及申○○亦曾於八十六年間
    曾因賭博案件，為台灣板橋地方法院判處有期徒刑三月，如易科罰金以三百元折
    算一日確定，於八十六年八月二十日易科罰金執行完畢，有臺灣桃園地方法院檢
    察署刑案資料查註紀錄表一份附卷可稽，茲於有期徒刑執行完畢後五年內再犯有
    期徒刑以上之本罪，為累犯，應依刑法四十七條規定遞加重其刑。爰分別審酌被
    告等之品行、各人犯罪情節之輕重、被告宇○○為遊藝場之經營者、為貪一己之
    私利開設遊藝場危害社會善良風氣、被告辰○○、壬○○、甲○○、Ｂ○○、申
    ○○僅係領取月薪之受僱者、其餘被告僅係一時賭玩之賭客、賭場之規模、經營
    時間之長短、及犯罪後態度等一切情狀，分別量處如主文所示之刑，被告宇○○
    、宇○○、辰○○、壬○○、甲○○、Ｂ○○、申○○並均論知易科罰金之折算
    標準，被告癸○○、宙○○、天○○、酉○○、己○○、地○○、玄○○、卯○○、戌○○、亥○○、未○○、子○○、丑○○、丙○○、辛○○、黃○○、Ａ
    ○○、蕭价智、巳○○等人，則均諭知易服勞役之折算標準。
三、扣案之上開賭博機具具滿天星四十三台（含ＩＣ板四十三塊）、競艇（八人座）
    一台（含主機板十塊、ＩＣ板六塊、滑鼠六個）、賓果馬戲團（八人座）一台（
    含ＩＣ板玖塊），係當場賭博之器具，爰依刑法第二百六十六條第二項規定宣告
    沒收。另雖當日有在被告甲○○、Ｂ○○、乙○○、申○○四人身上各搜得現金
    六千二百元、一萬零九百元、一萬二千九百元、二萬三千五百元，據當場查扣之
    警員庚○○、戊○○到庭證稱「當日帶四位小姐到另一個辦公室內，命他們將今
    日營業額拿出來，他們四人就將衣服口袋內及皮包內錢拿出來，．．被告四個小
    姐在當時都有說拿出來的錢，有些是她們自己的錢」等語，是被告四人於被查扣
    當時即有辯稱扣案之金錢非全部為店內之營業所，則自應再查證何部分為自己所
    有之金錢，何部分為店內之營業所得，而其中被告乙○○於警訊及本院審理時均
    一再堅稱身上查扣之一萬二千九百元全部均係自己所有之會錢等語，及被告甲○○亦於本院審理中堅稱身上查扣之六千二百元係當日隨身帶自己所有之金錢，
    因為快過年了，帶錢在身上準備買東西等語，被告乙○○、甲○○所辯尚無不合
    情理之處，且無積極證據認為此部分係店內營收，故此部分金錢不為沒收之諭知
    。至被告Ｂ○○身上查得現金一萬零九百元部分，被告Ｂ○○於本院庭訊時供稱
    當日係帶五千三百元去上班（見本院八十八年十二月二十八日訊問筆錄），則一
    萬零九百元扣除被告Ｂ○○自己所有隨身帶之五千三百元，其餘五千六百元部
    分，應認係店內之營業收入；及自被告申○○身上所搜得之二萬三千五百元部分
    ，被告申○○於本院審理時，初稱當日係帶一萬二千元去上班（見同一訊問筆錄
    ），是二萬三千五百元扣除被告申○○自己所有隨身帶之一萬二千元，其餘一
    萬一千五百元部分，應認係店內之營業收入，合併上開自被告Ｂ○○身上所查得
    之營業收入共一萬七千一百元，應認係被查獲當時店內之營業收入，為被告宇○○所有之犯罪所得，應依刑法第三十八條第一項第三款規定宣告沒收。
四、被告癸○○、宙○○、天○○、酉○○、己○○、地○○、玄○○、戌○○、亥
    ○○、未○○、子○○、丑○○、辛○○、黃○○、蕭价智、巳○○等人，經合
    法傳喚無正當理由不到庭，本院認應科罰金之案件，故不待其陳述逕行判決。
據上論斷，應依刑事訴訟法第二百九十九條第一項前段、第三百零六條，刑法第二十
八條、第五十六條、第二百六十六條第一項前段、第二項、第二百六十七條、第四十
七條、第四十一條、第三十八條第一項第三款，罰金罰鍰提高標準條例第一條前段、
第二條，判決如主文。
本案經檢察官廖江憲到庭執行職務。
中      華      民      國      八十九      年    一    月    十二    日
                                臺灣桃園地方法院刑事第四庭
                                    法  官  孫惠琳
右正本證明與原本無異。
如不服本判決，應於送達後十日內，向本院提出上訴狀。
                                    書記官  劉飛龍
中      華      民      國      八十九      年    一    月    十三   日
刑法第二百六十七條
以賭博為常業者，處二年以下有期徒刑，得併科一千元以下罰金。
刑法第二百六十六條
在公共場所或公眾得出入之場所賭博財物者，處一千元以下罰金，但以供人暫時娛樂
之物為賭博者，不在此限。
當場賭博之器具與在賭檯或兌換籌碼處之財物，不問屬於犯人與否，沒收之。


司法院資訊處製作；財團法人民間司法改革基金會備份。
